臺灣臺北地方法院刑事判決
111年度審訴字第2280號
公  訴  人  臺灣臺北地方檢察署檢察官
被      告  RAYMOND KONG CHI KIT(中文名江誌傑)




上列被告因違反洗錢防制法等案件，經檢察官提起公訴（111年
度偵字第26578號），本院判決如下：
    主  文
本件公訴不受理。
    理  由
一、公訴意旨略以：被告RAYMOND KONG CHI KIT（中文姓名：江
    誌傑）依一般社會生活之通常經驗，可得知悉、預見無正當
    理由徵求他人提供金融帳戶者，極有可能利用徵求得來之帳
    戶進行與財產有關犯罪及處理犯罪所得之工具，進而可預見
    金融帳戶被他人利用以遂行渠等為詐欺、掩飾隱匿贓款去向
    之行為，竟仍容任所提供之金融帳戶可能被利用，造成詐欺
    取財、掩飾隱匿贓款去向結果之發生，基於幫助他人實施詐
    欺取財、洗錢等犯罪之不確定故意，於民國110年10月13日
    後、同年12月15日前之某時，在臺北地區某處，將其申辦之
    臺中商業銀行（下稱臺中商銀）帳號000-000000000000號帳
    戶存摺、提款卡及密碼，以每日租金新臺幣（下同）1,500
    元之價格，出租提供予真實姓名年籍不詳之詐欺犯罪集團成
    員供其使用。嗣該詐欺犯罪集團之成員即透過電話向告訴人
    蔡志堅佯稱：伊等係路跑協會之員工，因協會遭駭客入侵而
    誤刷信用卡，故須依其等指示操作金融帳戶始可止付云云，
    致告訴人蔡志堅誤信為真，而於110年12月15日下午6時8分
    許，將50,001元匯入被告之前開臺中商銀帳戶內。該詐欺犯
    罪集團確認告訴人蔡志堅業已遭騙匯款後，旋將該筆款項委
    由不詳身分之人提領殆盡，被告即以上開手法，幫助前揭詐
    欺犯罪集團成員詐欺取財及洗錢。因被告認係犯刑法第30條
    第1項前段、同法第339條第1項之幫助犯詐欺取財罪及刑法
    第30條第1項前段、洗錢防制法第14條第1項之幫助犯一般洗
    錢罪嫌等語。
二、按已經提起公訴或自訴之案件，在同一法院重行起訴者，應
    諭知不受理之判決，並得不經言詞辯論為之，刑事訴訟法第
    303條第2款、第307條分別定有明文。而所謂同一案件，係
    指所訴兩案之被告相同，被訴之犯罪事實亦屬同一者而言；
    接續犯、吸收犯、結合犯、加重結果犯及刑法修正前之常業
    犯等實質上一罪，暨想像競合犯、刑法修正前之牽連犯、連
    續犯之裁判上一罪者，均屬同一事實（最高法院98年度台上
    字第6899號判決意旨可資參照）。　　　
三、經查：
　㈠臺灣臺北地方檢察署檢察官前以被告能預見提供銀行帳戶予
    不相識之人使用，極易遭人利用作為與有關財產犯罪之工具
    ，可能使不詳之犯罪集團隱匿真實身分，而幫助犯罪集團掩
    飾或隱匿他人實施詐欺犯罪所得財物之用，竟仍不違背其本
    意，為圖不法利益，基於幫助掩飾特定犯罪所得之去向及幫
    助不詳犯罪集團詐欺取財之不確定故意，於110年12月11日
    某時，將其所申請臺中商銀帳號000-000000000000號（應更
    正為000-000000000000號，檢察官誤載為000-000000000000
    號）帳戶之存摺、提款卡等帳戶資料寄送與真實姓名年籍不詳L
    INE暱稱「侯小姐」之人，密碼並依指示進行更改。嗣「侯
    小姐」所屬詐欺集團成員取得前揭臺中商銀帳戶後，即共同
    意圖為自己不法之所有，基於詐欺取財之犯意，於110年12
    月15日16時26分許，偽冒台北馬拉松路跑協會人員、星展銀
    行客服人員，向告訴人吳嘉濂佯稱：報名所刷信用卡有異常
    ，需協助進行銀行帳戶確認云云，致告訴人吳嘉濂陷於錯誤
    ，而於110年12月15日17時50分許，匯款9萬9,987元至上開
    臺中商銀帳戶，並旋遭提領一空。因認被告係犯刑法第30條
    第1項前段、同法第339條第1項之幫助詐欺取財罪及刑法第3
    0條第1項前段、洗錢防制法第14條第1項之幫助洗錢罪等罪
    嫌而提起公訴，並經本院於111年8月17日以111年度審訴字
    第1926號繫屬在案等情，業經本院調閱前揭本院111年度審
    訴字第1926號全案卷宗核閱無誤，並有該案之影卷附卷可稽
    。
　㈡被告本案與前案所交付之帳戶，均同為臺中商銀帳號000-000
    000000000號帳戶。又觀諸本案告訴人蔡志堅與前案起訴書
    之告訴人吳嘉濂遭詐欺匯款時間相近，則被告應係一交付前
    揭帳戶之行為，致本案及前案之告訴人等遭詐欺之結果，屬
    一行為觸犯數罪名之想像競合犯裁判上一罪關係。準此，被
    告本案部分與業經起訴之前案部分為同一案件，檢察官就業
    經提起公訴之同一案件向本院重行提起公訴，爰不經言詞辯
    論，逕諭知不受理之判決。
據上論斷，應依刑事訴訟法第303條第2款、第307條，判決如主
文。
本案經檢察官蕭永昌提起公訴。
中　　華　　民　　國　　111 　年　　10　　月　　12　　日
　　　　　　　　　刑事第二十一庭  審判長法  官  程克琳
                                        法  官  王星富
                                        法  官  倪霈棻
上正本證明與原本無異。 
如不服本判決應於收受送達後20日內向本院提出上訴書狀，並應
敘述具體理由；其未敘述上訴理由者，應於上訴期間屆滿後20日
內向本院補提理由書（均須按他造當事人之人數附繕本）「切勿
逕送上級法院」。告訴人或被害人如對於本判決不服者，應具備
理由請求檢察官上訴，其上訴期間之計算係以檢察官收受判決正
本之日期為準。 因疫情而遲誤不變期間，得向法院聲請回復原
狀。
　　　　　　　　　　　　　　　　        書記官　蔡旻璋
中　　華　　民　　國　　111 　年　　10　　月　　12　　日